# 收入准则问题

提问人：zhs7403 时间：2021-06-25 08:05:07
A公司与B公司签订销售合同，销售 400 件商品，每件商品售价 200 万元。根据合同，该批商品分批交货，B公司收到货物时付款结算。 2020 年 1 月 1日至 2020 年 12 月 30 日，A公司已向B公司交付了 300 件商品。 2020 年 12 月 31 日，A公司又与B公司签订合同，增加 120 件的采购量，合同约定每件产品的售价为 162 万元（当日，该商品的市场价格为每件 180 万元）。低于市场价格的原因是因为以前已经发出的货物质量有瑕疵，B公司未要求退货，但要求在新增货物的价格上给予折扣。 2020 年 12 月 31 日，A公司交付原合同剩余的 100 件产品时，按照每件 200 万元的价格计算收入。
请问：
1.对于合同变更新增的 120 件产品，由于双方约定的售价不是该产品在合同变更时的单独售价，而是基于之前的商品质量问题对价格的调整。因此，该合同变更不能作为单独合同进行会计处理。尚未转让给客户的产品与已转让的产品是可明确区分的，A应当将该合同变更作为原合同终止，将原合同的未履约部分与合同变更合并为新合同进行会计处理。已转让的 300 件产品不再追溯调整，后续转让的 220 件产品总价款为 39440 万元（20000+19440），每件产品价格为179.27万元，后期按照产品交货的进度和数量确认收入。因此 12 月 31 日交付的 100 件商品应确认收入 17927 万元。
2. 如果市场价格 180 和售价 162 万元的差额是对已售商品的赔偿，应将该部分差额冲减当期收入，同时将新增 120 件视为新合同。
问题：请问哪一个合理？原因？

回答人：chenyiwei
应采用第二种观点。因为“市场价格 180 和售价 162 万元的差额是对已售商品的赔偿”这一点是明确的，因此应当归属于对此前已售商品的价格折让，冲减前期已售商品的收入（但会计处理影响做在后续协议达成的当期）。